臺灣高雄地方法院民事判決　　　　　　　 94年度訴字第375號
原　　　告　百威科技顧問有限公司
法定代理人　丙○○
訴訟代理人　乙○○
　　　　　　楊尚學
被　　　告　同濟堂百貨股份有限公司
法定代理人　丁○○
被　　　告　戊○○
共　　　同
訴訟代理人　查名邦律師
複　代理人　吳俊利
　　　　　　葉韋良律師
當事人間請求清償借款事件，本院民國94年6 月2 日言詞辯論終
結，判決如下：
  主  文
被告應連帶給付原告新臺幣佰肆拾壹萬元及自民國九十三年十
一月十日起至清償日止，按年利之六釐計算之利息。
訴訟費用由被告連帶負擔。
本判決得假執行，但被告如以新臺幣佰肆拾壹萬元供擔保後，
得免為假執行。
  事實及理由
一、原告主張：訴外人甲○○向原告借款，嗣並交付由被告同濟
    堂百貨股份有限公司（下稱被告同濟堂公司）所簽發，並由
    被告戊○○背書之票載發票日均為民國93年11月9 日、票面
    金額新臺幣（下同）1,210,000 元、票號PA0000000 號支票
    ；票面金額1,100,000 元、票號AM0000000 號支票及票面金
    額1,100,000 元、票號AM0000000 號支票各1 紙（下稱系爭
    3 紙支票）予原告，以清償所借款項。詎原告屆期於93年11
    月9 日提示該3 紙支票，竟均因存款不足而遭退票，爰依票
    據法律關係，提起本訴，並聲明如主文第1 項所示，併陳明
    願供擔保，請准宣告假執行。
二、被告同濟堂公司、戊○○則以：被告戊○○透過訴外人徐鴻
    明向他人借款3,100,000 元，並交付上開由被告同濟堂公司
    簽發，由被告戊○○背書之系爭支票3 紙給徐鴻明，以支付
    所借款項，被告目前無資力清償等語，資為抗辯，並聲明求
    為駁回原告之訴，併陳明如受不利判決，願供擔保，請准宣
    告免為假執行。
三、本院之判斷：
（一）原告主張：訴外人甲○○向原告借款，並交付系爭3 紙支
      票給原告，以清償借款，被告同濟堂公司係系爭3 紙支票
      之發票人，被告戊○○係系爭3 紙支票之背書人，原告屆
      期於93年11月9 日提示該3 紙支票，均因存款不足而遭退
      票等事實，為被告所不爭執，且該3 紙支票係甲○○交付
      原告之負責人丙○○，以清償甲○○所借款項一節，亦據
      證人甲○○到庭結證屬實（見本院94年3 月25日準備程序
      筆錄），並有原告提出而為被告所不爭執之系爭3 紙支票
      、退票理由單影本附卷可證，是原告前揭主張之事實，堪
      信為真實。
（二）按在票據上簽名者，依票上所載文義負責；又發票人應照
      支票文義擔保支票之支付；支票之背書人應照支票文義擔
      保付款；又按執票人向支票債務人行使追索權時，得請求
      自為付款提示日起之利息，如無約定利率者，依年利六釐
      計算；再按發票人、承兌人、背書人及其他票據債務人，
      對於執票人連帶負責，票據法第5 條第1 項、第126 條、
      第144 條規定準用同法第39條、第29條、第96條第1 項及
      第133 條分別定有明文。查被告同濟堂公司既為系爭3 紙
      支票之發票人，被告戊○○為系爭3 紙支票之背書人，原
      告執有系爭3 紙支票，並於票載發票日屆至提示而未獲兌
      現，已認定如前，參之前揭規定，被告自應就系爭3 紙支
      票，對被告負給付票款及遲延利息之責，被告前開辯詞，
      並無理由。從而，原告依票據之法律關係，請求被告連帶
      給付原告3,410,000 元及自提示翌日即93年11月10日起至
      清償日止，按年利率6 釐計算之利息，洵屬有據，應予准
      許。
四、本件事證已臻明確，兩造其餘攻擊、防禦方法核無礙勝負之
    判斷，爰不一一論述。
五、本件係本於票據有所請求而涉訟，依民事訴訟法第389 條第
    1 項第3 款、第427 條第1 項第6 款規定，應依職權宣告假
    執行。至於原告陳明願供擔保請准宣告假執行，僅係促請法
    院宣告假執行，併此敘明。又被告陳明願供擔保，請准免為
    假執行，經核並無不合，爰酌定相當之擔保金額宣告之。
六、據上論結，本件原告之訴為有理由，依民事訴訟法第85條第
    2 項、第389 第1 項第3 款、第392 條第2 項，判決如主文
    。
中　　華　　民　　國　　94　　年　　6 　　月　　16　　日
                  民事第二庭  審判長法　官　楊富強
                                    法  官  邱泰錄
                                    法  官  蘇雅慧
正本係照原本作成。
如不服本判決，應於送達後20日內，向本院提出上訴狀並表明上
訴理由，如於本判決宣示後送達前提起上訴者，應於判決送達後
10日內補提上訴理由書（須附繕本）。
中　　華　　民　　國　　94　　年　　6 　　月　　16　　日
                                    書記官　王淑娟
